【裁判字號】    98,消債抗,318
【裁判日期】    980731
【裁判案由】    聲請更生程序
【裁判全文】
臺灣高雄地方法院民事裁定           98年度消債抗字第318號
抗  告  人  甲○○
上列當事人因消費者債務清理事件聲請更生，對民國98年5 月3
日本院98年度消債更字第241 號第一審裁定駁回其抗告之裁定不
服，提起抗告，本院裁定如下：
    主  文
抗告駁回。
抗告程序費用新臺幣壹仟元由抗告人負擔。
    理  由
一、抗告意旨略以：原審駁回抗告人抗告之裁定，係以其駁回抗
    告人更生聲請之裁定於民國98年3 月27日即送達予抗告人收
    受，抗告人最遲應於98年4 月6 日前提起抗告始為合法，惟
    抗告人遲至98年4 月13日始提起抗告，已逾10日之抗告期間
    為由，駁回抗告人之抗告。惟原審駁回抗告人更生聲請之裁
    定送達後，雖已由抗告人住處大樓之管理員於98年3 月27
    日收受，但管理員並未將裁定交付予抗告人，抗告人係於98
    年4 月4 日始向管理室領取上開裁定，有抗告人住處之東泰
    花園廣場管理委員會領取郵件之郵件登記簿可證，故抗告人
    之10日抗告期間應至98年4 月13日始屆滿，而抗告人已於98
    年4 月13日提起本件抗告，並未逾期，抗告為合法等語。並
    聲明請求撤銷原審駁回抗告之裁定。
二、按，提起抗告，應於裁定送達後10日之不變期間內為之；提
    起抗告已逾抗告期間者，原第一審法院應以裁定駁回之，民
    事訴訟法第487 條第1 項、第495 條之1 第1 項、第442 條
    定有明文；而上開規定為聲請更生程序事件所準用之，消費
    者債務清理條例第15條定有明文。次按，「受公寓大廈管理
    委員會僱用之管理員，其所服勞務包括為公寓大廈住戶接收
    文件者，性質上應屬全體住戶之受僱人，即與同法第一百三
    十七條第一項規定之受僱人相當。郵政機關之郵差送達文書
    於住居所、事務所或營業所，不獲會晤應受送達人，而將文
    書付與上開公寓大廈管理員者，為合法送達。至該管理員何
    時將文書轉交應受送達人，對已生之合法送達效力不受影響
    。」，有最高法院90年度台抗字第86號裁定及88年度台上字
    第1752號裁定之要旨可資參照。
三、經查，原審送達駁回抗告人更生聲請之裁定送達後，係由抗
    告人住處之東泰花園廣場管理委員會管理員溫朝營於98年3
    月27日收受，為抗告人所不爭執之事實，並有原審之送達證
    書在卷可稽（原審卷第136 頁）。依上開法條及最高法院裁
    定要旨之說明，原審裁定自於98年3 月27日即已生合法送達
    之效力。依此計算，抗告人最遲自應於98年4 月6 日前提起
    抗告始為合法，惟抗告人係遲至98年4 月13日始提起本件抗
    告，顯已逾10日之抗告期間，其抗告即不合法，而應予以駁
    回。原審因而裁定駁回抗告人之抗告，並無違誤。抗告意旨
    指摘原裁定不當，求予撤銷，為無理由，應予駁回。
四、據上論結，本件抗告為無理由，依消費者債務清理條例第15
    1 條，民事訴訟法第495 條之1 第1 項、第449 條第1 項、
    第95條、第78條，裁定如主文。
中    華    民    國    98    年    7     月    31    日
                  民事第四庭  審判長法  官  林玉心
                                    法  官  楊淑珍
                                    法  官  郭文通
上為正本係照原本作成。
本件不得再抗告。
中    華    民    國    98    年    7     月    31    日
                                    書記官  卓榮杰


司法院資訊處製作；財團法人民間司法改革基金會備份。
